臺灣高雄地方法院刑事判決　　　　　　　100年度易字第957號
公　訴　人　臺灣高雄地方法院檢察署檢察官
被　　　告　蔡嘉修
上列被告因竊盜案件，經檢察官提起公訴（99年度偵字第22383
號、99年度偵字第25896 號、99年度偵字第29500 號），本院判
決如下：
    主  文
蔡嘉修無罪。
    理  由
一、公訴意旨略以：被告蔡嘉修與戴志文（另經本院通緝）共同
    基於意圖為自己不法所有之犯意聯絡，於民國99年3 月3 日
    凌晨3 時許，由被告蔡嘉修駕駛蔡春雄所有之車牌號碼8315
    -MG 號車輛搭載戴志文，攜帶客觀上得以危害人生命身體而
    可供兇器使用之油壓剪1 支，前往高雄市○○區○○段547
    地號筆秀高分36分2 分5 分之1 電線桿處，推由被告蔡嘉修
    持上開工具竊取台灣電力股份有限公司（下稱台電公司）所
    有之電纜線36公尺，戴志文則留在地面上把風與接應，得手
    後，二人駕車離開。嗣於99年4 月28日上午6 時55分許，戴
    志文駕駛租得之車號0309-MM 號自小客車搭載吳正義（另經
    檢察官為不起訴處分），載運所竊得業經剝皮之電纜線，行
    經高雄市○○區○○路96-1號之金葆回收場前時，因行跡可
    疑為警攔查，在上開車輛後行李廂內起獲台電公司所有之25
    0MCM低壓電纜線15公斤而查獲，戴志文則趁隙駛離現場。因
    認被告蔡嘉修涉犯刑法第321 條第1 項第3 款攜帶兇器竊盜
    罪嫌等語。
二、按被告以外之人於審判外之言詞或書面陳述，除法律有規定
    者外，不得作為證據，刑事訴訟法第159 條第1 項定有明文
    。又被告以外之人於審判外之陳述，雖不符刑事訴訟法第15
    9 條之1 至第159 條之4 之規定，而經當事人於審判程序同
    意作為證據，法院審酌該言詞陳述或書面陳述作成時之情況
    ，認為適當者，亦得為證據。當事人、代理人或辯護人於法
    院調查證據時，知有第159 條第1 項不得為證據之情形，而
    未於言詞辯論終結前聲明異議者，視為有前項之同意，刑事
    訴訟法第159 條之5 亦定有明文。本件下列所引用之證據，
    均經本院依法踐行調查證據程序，公訴人、被告蔡嘉修俱不
    爭執各該證據之證據能力，且迄至本院言詞辯論終結前，未
    就上開證據之證據能力聲明異議，復查無依法應排除其證據
    能力之情形，本院審酌上開證據之形式及取得過程並無瑕疵
    、與待證事實具有關連性等情況，認為適當，揆諸前揭規定
    ，認上開證據俱有證據能力，均得為本案之證據。
三、按檢察官就被告犯罪事實，應負舉證責任，並指出證明之方
    法；犯罪事實應依證據認定之，無證據不得認定犯罪事實；
    不能證明被告犯罪者，應諭知無罪之判決，刑事訴訟法第16
    1 條第1 項、第154 條第2 項、第301 條第1 項分別定有明
    文。次按事實之認定，應憑證據，如未能發現相當證據，或
    證據不足以證明，自不能以推測或擬制之方法，為裁判之基
    礎。且認定不利於被告之事實，須依積極證據，苟積極證據
    不足為不利於被告事實之認定時，即應為有利於被告之認定
    ，更不必有何有利之證據；又刑事訴訟法上所謂認定犯罪事
    實之積極證據，係指適合於被告犯罪事實之認定之積極證據
    而言，雖不以直接證據為限，間接證據亦包括在內，然而無
    論直接或間接證據，其為訴訟上之證明，須於通常一般之人
    均不致有所懷疑，而得確信其為真實之程度者，始得據為有
    罪之認定，倘其證明尚未達到此一程度，而有合理之懷疑存
    在，無從使事實審法院得有罪之確信時，即應由法院諭知被
    告無罪之判決（最高法院30年上字第816 號、29年上字第31
    05號、40年臺上字第86號、76年臺上字第4986號判例意旨可
    資參照）。
四、公訴意旨認被告蔡嘉修涉犯前開竊盜罪嫌，無非以同案被告
    戴志文之陳述、證人張永昌之陳述、車號9315-MG 號之登記
    資料、台電公司電力線路失竊現場調查報告表、現場照片、
    扣押筆錄、扣押物品目錄表、扣押物品收據、贓物認領保管
    單等為主要論據。然訊據被告蔡嘉修堅決否認有何竊盜之犯
    行，辯稱：伊於（99年）2 月至4 月收押在高雄看守所，伊
    沒有去偷東西等語。經查：
(一)台電公司所有位於高雄市○○區○○段547 地號筆秀高分36
    分2 分5 分之1 電線桿上之電纜線，於99年3 月3 日上午8
    時許發現遭人竊取36公尺之事實，業據證人即台電公司員工
    張永昌於警詢中陳述綦詳（見高雄市政府警警察局岡山分局
    《下稱岡山分局》高縣岡警偵移字第0990032465號卷《下稱
    警卷》第10至11頁），並有電力線路失竊現場調查報告表影
    本1 份、台電公司員工於99年3 月3 日發現電纜線遭竊後所
    攝照片影本1 張在卷可稽（見警卷第13至14頁）。又同案被
    告戴志文於99年4 月28日上午6 時55分許，駕駛租得之車號
    0309-MM 號自小客車搭載第三人吳正義，戴運台電公司所有
    250MCM低壓電纜線15公斤（已剝皮），行經高雄市○○區○
    ○路96-1號之金葆回收場前時，為警攔查，並當場在該車後
    行李廂內起獲上開電纜線等情，則經同案被告戴志文於警詢
    中陳述在卷（見臺灣高雄地方法院檢察署《下稱高雄地檢署
    》99年度偵字第22383 號卷《下稱偵一卷》第31頁），復有
    岡山分局扣押筆錄影本、扣押物品目錄表影本、扣押物品收
    據影本、贓物認領保管單影本各1 份在卷可稽（見偵一卷第
    21至24頁），均堪認定。
(二)同案被告戴志文固於99年7 月23日、99年9 月17日偵訊中陳
    稱：台電人員表示於99年3 月3 日發現橋頭鄉（已改制為橋
    頭區○○○段547 地號筆秀高分36分2 分5 分之1 電線桿上
    之電纜線遭竊36公尺，是伊所為。蔡嘉修開車載伊出門，未
    說要作何事，約99年3 月3 日凌晨3 至4 點到上開地點時，
    蔡嘉修才告訴伊要偷剪電纜線，蔡嘉修爬上電桿，以鐵鉗剪
    斷電纜線，伊在下面幫忙把風，剪斷後，蔡嘉修自己把電纜
    線抱到車上，伊再與蔡嘉修開車離去。蔡嘉修開車將竊得的
    電纜線載回高雄市○○區○○街92號租屋處後，拿美工刀削
    掉電纜皮，伊再於99年4 月28日開租來的車子載吳正義去資
    源回收場賣，結果被警察當場查獲，在被警察帶回派出所時
    ，伊趁機跑掉。上開竊案是伊與蔡嘉修一起做的，伊不是嫁
    禍給蔡嘉修云云（見偵一卷第30至31頁、高雄地檢署99年度
    偵字第25896 號卷第30頁）。惟查，被告蔡嘉修因另案於99
    年2 月28日經本院裁定羈押，直至99年4 月20日始經本院訊
    問後當庭釋放之事實，業經被告蔡嘉修陳述在卷，復有其臺
    灣高等法院在監在押全國紀錄表、臺灣高等法院被告前案紀
    錄表各1 份在卷可稽（見本院100 年度易字第957 號卷第23
    、46至54頁），被告蔡嘉修顯不可能於99年3 月3 日與同案
    被告戴志文共同至上開地點竊取電纜線。是同案被告戴志文
    指稱其於99年4 月28日上午6 時55分許，在高雄市○○區○
    ○路96-1號之金葆回收場前，為警在其所駕車輛後行李廂內
    起獲台電公司所有250MCM低壓電纜線15公斤（已剝皮），係
    其與被告蔡嘉修共同於99年3 月3 日竊取所得乙節，尚難採
    信。
五、綜上所述，本件公訴人所舉證據，尚不足證明被告蔡嘉修確
    有於99年3 月3 日與同案被告戴志文共同至案發地點竊取上
    開電纜線之行為，亦無證據證明被告蔡嘉修於另案在押期間
    ，有以其他方式與同案被告戴志文共同謀議後，再由戴志文
    於前揭時、地下手行竊。此外，復查無其他積極證據足資認
    定被告蔡嘉修確有公訴意旨所指之竊盜犯行，揆諸首揭法條
    、判例意旨之說明，自應為被告蔡嘉修無罪之諭知。
據上論斷，應依刑事訴訟法第301 條第1 項前段，判決如主文。
本案經檢察官陳俊宏到庭執行職務。
中    華    民    國   100    年    7     月    28    日
                  刑事第十七庭  法  官  毛妍懿
以上正本證明與原本無異。
如不服本判決應於收受送達後10日內向本院提出上訴書狀，並應
敘述具體理由；如未敘述上訴理由者，應於上訴期間屆滿後20日
內向本院補提理由書（均須按他造當事人之人數附繕本）「切勿
逕送上級法院」。
中    華    民    國   100    年    8     月    2     日
                                書記官  林晏光